【裁判字號】    98,上更(一),179
【裁判日期】    990723
【裁判案由】    偽造文書等
【裁判全文】
臺灣高等法院高雄分院刑事判決     98年度上更(一)字第179號
上  訴  人  臺灣高雄地方法院檢察署檢察官
上  訴  人
即  被  告  庚○○
上列上訴人因被告偽造文書等案件，不服臺灣高雄地方法院95年
度訴字第809 號中華民國95年8 月23日第一審判決（聲請簡易判
決處刑案號：臺灣高雄地方法院檢察署94年度偵字第2318號），
提起上訴，判決後，經最高法院第1 次發回更審，本院判決如下
：
    主  文
原判決關於庚○○部分撤銷。
庚○○連續犯行使偽造私文書罪，累犯，處有期徒刑壹年陸月，
減為有期徒刑玖月。扣案如附表一、二、三所示之物；均沒收。
    事  實
一、庚○○曾於民國86年間犯施用毒品罪及非法吸用化學合成麻
    醉藥品罪，經臺灣高雄地方法院及本院分別判處有期徒刑3
    年1 月及4 月確定，嗣經定執行刑為有期徒刑3 年3 月確定
    ；復於86年間另犯施用毒品罪及非法吸用化學合成麻醉藥品
    罪，經臺灣高雄地方法院分別判處有期徒刑3 年2 月及3 月
    ，並定執行刑為有期徒刑3 年4 月確定；兩案經接續執行，
    於89年3 月23日因假釋出獄，已於92年12月6 日假釋期滿未
    經撤銷，視為執行完畢。庚○○仍不悔改，明知坐落高雄市
    ○○區○○路62巷之諾貝爾大廈，其中門牌17號28樓之1 房
    屋，為婦幼實業股份有限公司（下稱婦幼公司，已於90年7
    月31日由經濟部命令解散，並於91年3 月14日廢止登記，當
    時之董事長為蘇福能）所有；另外門牌12號7 樓之3 、8 樓
    之3 、17樓之3 、29樓之2 、及門牌18號5 樓之3 、6 樓之
    3 、24樓之3 房屋，則均為中馬企業股份有限公司（下稱中
    馬公司，已於90年7 月31日由經濟部命令解散，並於91年3
    月14日廢止登記，當時之董事長為蘇福能）所有，婦幼公司
    、中馬公司均因負債虧損停止營業而解散，以致各該門牌房
    屋無人管理使用，竟基於意圖為自己不法利益之竊佔、行使
    偽造私文書、意圖為自己不法所有之詐欺取財之概括犯意，
    自93年6 月間某日起，陸續竊佔上述各該門牌房屋，均置於
    自己實力之支配而加以管領，除將各該門牌房屋另行更換鑰
    匙並集中保管外，並委由不知情之高雄縣大寮鄉某刻印店人
    員代刻「中馬公司」、「婦幼公司」、「黃瑞珠」（曾擔任
    中馬公司之董事長、婦幼公司董事，已於85年8 月16日死亡
    ）、「戊○○」（曾擔任婦幼公司及中馬公司之董事）之印
    章各1 枚( 如附表一所示) ，又將門牌17號28樓之1 房屋供
    自己居住使用，且為警告他人不得占用該屋，並製作內容為
    要求竊佔該屋者應於3 日內遷移之存證信函5 份( 如附表二
    編號1 、附表三編號1 所示) 備用，在其中4 份存證信函上
    蓋用「婦幼公司」之印章，偽造「婦幼公司」印文（附表二
    編號1 所示) ，表示婦幼公司要求竊佔該房者搬遷之意，足
    以生損害於婦幼公司。庚○○復自93年7 月間某日起僱佣不
    知情之丙○○（業經本院判決無罪確定）處理出租各該門牌
    房屋事宜，丙○○即以門牌12號8 樓之3 房屋作為聯絡處所
    ，並在奇摩網站刊登房屋出租廣告，再以其所持用之000000
    0000號行動電話供欲承租者聯絡，而為下列行為：
  (一)乙○於93年7 月中旬某日，上網得知房屋出租訊息，經與丙○○聯絡，乃由庚○○出面冒用「中馬公司」、「黃瑞珠」
    之名義，與乙○簽訂房屋租賃契約書1 式3 份，將門牌12號
    29樓之2 房屋出租，租期自93年8 月12日起至94年2 月11日
    止，租金每月新臺幣（下同）9,000 元，押金18,000元，庚○○並在房屋租賃契約書之甲方立書人（即出租人）欄蓋用
    「黃瑞珠」之印章、簽章欄蓋用「中馬公司」、「黃瑞珠」
    之印章，而偽造「黃瑞珠」及「中馬公司」印文，表示中馬
    公司、黃瑞珠同意出租之意思，再將其中1 份租賃契約書交
    給乙○收執而行使之( 如附表二編號3 所示) ，足以生損害
    於中馬公司、黃瑞珠及乙○；並以此方式施用詐術，致乙○
    陷於錯誤，因而交付8 月份之租金9,000 元及押租金18,000
    元，共計27,000元予丙○○收受，丙○○再交予庚○○。
  (二)丁○○於93年8 月上旬某日，上網得知房屋出租訊息，經與
    丙○○聯絡，由丙○○與丁○○洽談，丙○○並提出庚○○
    所交付，已在出租人欄、立契約人甲方簽章欄偽簽「戊○○
    」之姓名、立契約人甲方簽章欄蓋用「戊○○」之印章，所
    偽造「戊○○」署名、印文之房屋租賃契約書1 式2 份，表
    示「戊○○」同意出租房屋之意，而與丁○○簽訂租約，將
    門牌12號17樓之3 房屋出租，租期自93年8 月10日起至94年
    2 月10日止，租金每月7,000 元，押金14,000元，再將其中
    1 份租賃契約書交給丁○○收執而行使之( 如附表二編號4
    所示) ，足以生損害於「戊○○」及丁○○；並以此方式施
    用詐術，致丁○○陷於錯誤，因而交付8 月份至10月份之租
    金21,0 00 元及押租金14,000元，共計35,000元予丙○○收
    受，丙○○再交予庚○○。
  (三)己○○於93年8 月中旬某日，上網得知房屋出租訊息，經與
    丙○○聯絡，乃由庚○○出面冒用「中馬公司」、「黃瑞珠
    」之名義，與己○○（係以其母羅鑑湖名義）簽訂房屋租賃
    契約書1 式2 份，將門牌18號24樓之3 房屋出租，租期自93
    年9 月1 日起至94年3 月1 日止，租金每月10,000元，押金
    20,000元，庚○○並在房屋租賃契約書甲方立書人（即出租
    人）欄蓋用「黃瑞珠」之印章、甲方立書人簽章欄內蓋用「
    中馬公司」、「黃瑞珠」之印章，而偽造「黃瑞珠」及「中
    馬公司」印文，表示中馬公司、黃瑞珠同意出租房屋之意，
    再將其中1 份房屋租賃契約書交給己○○收執而行使之( 如
    附表二編號5 所示) ，足以生損害於中馬公司、黃瑞珠及己○○；並以此方式施用詐術，致己○○陷於錯誤，因而交付
    9 月份至11月份之租金30,000元及押租金20,000元，共計50
    ,000元予庚○○及不知情之曹仁傑轉交庚○○收受。
    嗣因諾貝爾大廈管理委員會主任委員甲○○發現庚○○有竊
    佔房屋及冒名出租情事而報警處理，經警於93年11月4 日14
    時41分許，持臺灣高雄地方法院核發之搜索票，至庚○○居
    住使用之門牌17號28樓之1 執行搜索，查獲並扣得庚○○所
    有供竊佔及詐欺所用房屋鑰匙26支( 如附表二編號4 所示)
    ；另由丙○○帶同警方至門牌12號8 樓之3 房屋，查獲並扣
    得庚○○所有供竊佔及詐欺所用之存證信函5 份、空白房屋
    租賃契約書2 本、出租房屋紀錄本1 本、已出租住戶樓層地
    址價格表1 張(如附表二編號1 、2 及附表三編號1 、2 、3
    所示) ；復經承租人乙○、丁○○、己○○分別將持有偽造
    之房屋租賃契約書3 份( 如附表二編號3 、4 、5 所示) 交
    出而扣案。
二、案經高雄市政府警察局苓雅分局移送臺灣高雄地方法院檢察
    署檢察官偵查後聲請簡易判決處刑，經認為不得以簡易判決
    處刑，而改依通常程序審理。
    理  由
壹、證據能力部分：
一、查本件卷附之臺灣高雄地方法院准黃瑞珠繼承人拋棄繼承之
    通知、各該門牌房屋之建物所有權狀（均為影本）、經濟部
    關於婦幼公司及中馬公司業經命令解散之處分書及所附各該
    公司歷年公司變更登記事項表，為法院核發予黃瑞珠之繼承
    人、地政事務所核發予建物所有權人、公司業務主管機關所
    為之行政處分書，均屬公務員職務上製作之證明文書，並無
    證據證明有何顯不可信之情況，且各該文書與上訴人即被告
    庚○○（下稱被告庚○○）、被告丙○○之犯罪事實相關，
    依刑事訴訟法第159 條之4 第1 款規定，自有證據能力。
二、證人甲○○於警詢及檢察事務官調查中所為之陳述，核與其
    於審判中所述並無不符，即無刑事訴訟法第159 條之2 規定
    得為證據之情形存在，依同法第159 條第1 項規定，證人甲○○於警詢及檢察事務官調查中所為之陳述，屬傳聞證據，
    不得作為證據。
三、按被告以外之人於審判外之陳述，雖不符前4 條之規定，而
    經當事人於審判程序同意作為證據，法院審酌該言詞陳述或
    書面陳述作成時之情況，認為適當者，亦得為證據；刑事訴
    訟法第159 條之5 第1 項定有明文。本件證人即被害人乙○
    、溫婉琇、己○○於警詢及檢察事務官詢問時之陳述，均屬
    被告以外之人於審判外之言詞陳述，而被告庚○○於原審及
    本院前審之審判程序均同意作為證據，審酌渠等言詞陳述作
    成之情形均屬正常，並無任何違反法定程序或不當之情形，
    且與被告庚○○本件犯罪待證事實具有關聯性，認適當作為
    證據，均具有證據能力。
貳、實體部分：
一、被告庚○○於本院審理中未到庭，其於本院前審審理中則矢
    口否認有何竊佔房屋、冒名出租及對承租人詐欺之犯行，辯
    稱：我受包商委託處理債務，包商將房屋交給我處理，我沒
    有偽造文書，我在原審誤認可以輕判才認罪云云。經查：
  (一)本件坐落高雄市○○區○○路62巷之諾貝爾大廈，其中門牌
    17號28樓之1 房屋為婦幼公司所有；另外門牌12號7 樓之3
    、8 樓之3 、17樓之3 、29樓之2 及門牌18號5 樓之3 、6
    樓之3 、24樓之3 房屋則為中馬公司所有。婦幼公司、中馬
    公司均因負債虧損停止營業，均已於90年7 月31日由經濟部
    命令解散，並於91年3 月14日廢止登記，當時之董事長均為
    蘇福能，而黃瑞珠雖曾擔任中馬公司之董事長、婦幼公司董
    事，惟已於85年8 月16日死亡，戊○○則曾擔任婦幼公司及
    中馬公司之董事等情，有各該門牌房屋之建物所有權狀（警
    卷第53至60頁）、臺灣高雄地方法院85年度繼字第729 號、
    88年度繼字第1 號對黃瑞珠之繼承人所為拋棄繼承准予備查
    之通知（警卷第49、50頁）、經濟部91年3 月14日經商字第
    09102048630 號、00000000000 號關於婦幼公司及中馬公司
    業經命令解散而予廢止登記之處分書及所附各該公司歷年公
    司變更登記事項表（原審簡字卷第56至142 頁）在卷可憑。
  (二)上開房屋未經任何人授權被告庚○○出租，被告庚○○非法
    佔有並出租上開房屋乙情，業據證人即諾貝爾大廈管理委員
    會主任委員甲○○於原審結證綦詳( 原審訴字卷第153 、15
    4 頁），且證人即曾任婦幼公司及中馬公司之董事戊○○於
    原審亦證稱：我沒有授權他人出租門牌12號17樓之3 房屋等
    語（原審訴字卷第74頁）。而被告庚○○並未提出任何可以
    證明其係有權處分或占有使用各該門牌房屋之證明文件，是
    其並無任何處分或占有使用權源，應堪認定。所辯受託處理
    債務云云，顯係無稽之詞，要無可取。
  (三)被告庚○○將各該門牌房屋置於自己實力支配下，除將各該
    門牌房屋之鑰匙予以更換，集中保管而置放在其居住使用之
    門牌17號28樓之1 房屋外，復偽造婦幼公司、中馬公司、黃
    瑞珠、戊○○之印章，且為警告他人不得占用該屋，並製作
    內容均為婦幼公司要求竊佔該屋者應於3 日內遷移之存證信
    函備用，且僱用丙○○，以門牌12號8 樓之3 房屋作為聯絡
    處所，由被告丙○○在奇摩網站刊登房屋出租廣告，對外宣
    稱受託出租，並以丙○○持用之0000000000號行動電話供欲
    承租者聯絡，承租人乙○、丁○○、己○○均因上網而得知
    房出租訊息，且係先與丙○○取得聯繫，被告庚○○、丙○○或單獨或共同與承租人洽談租賃條件，被告庚○○冒用婦
    幼公司、中馬公司、黃瑞珠、戊○○名義簽訂租約，均有收
    取租金及押租金等情，業據被告庚○○於原審自白認罪（原
    審簡字卷第41頁、訴字卷第70、167 、171 至174 頁），核
    與同案被告丙○○所供及證人甲○○、戊○○上述證言相符
    ，並經證人乙○、丁○○、己○○、丁○○之妹溫婉琇於警
    詢、檢察事務官詢問及原審證述詳實（警卷第14、17、19頁
    、偵查卷第13、22、23頁、原審訴字第121 至124 頁），復
    有附表二、三所示各承租人提出之婦幼公司名義之存證信函
    4 份、空白房屋租賃契約書2 本、承租人提出之租賃契約書
    3 份、無署名或印文之存證信函1 份、出租房屋紀錄本1 本
    、已出租住戶樓層地址價格表1 張、鑰匙26支扣案可憑，足
    證被告庚○○於原審之自白與事實相符，堪予採信。是其於
    本院前審審理中翻異，所辯前揭情詞，應係卸責之詞，尚非
    可採。
  (四)本件罪證已臻明確，被告庚○○之犯行，堪以認定，應依法
    論科。
二、按刑法業於94年2 月2 日修正公布，並於95年7 月1 日施行
    ，而被告行為時有關刑法第47條累犯之要件，第33條第5 款
    罰金最低額等規定，均經修正，並刪除第55條牽連犯及第56
    條連續犯之規定，經比較結果，修正後規定並非較有利於被
    告，應適用修正前之規定。
三、被告庚○○竊佔婦幼公司、中馬公司所有之各該門牌房屋，
    並冒用婦幼公司之名義製作存證信函，冒用婦幼公司、中馬
    公司、黃瑞珠、戊○○之名義簽訂租賃契約，向乙○、丁○○、己○○訛稱受託出租而收取租金及押租金，核其所為，
    係犯刑法第320 條第2 項竊佔罪（依同條第1 項科刑）、第
    216 條、210 條之行使偽造私文書、第339 條第1 項之詐欺
    取財罪。被告偽造「婦幼公司」、「中馬公司」、「黃瑞珠
    」「戊○○」之印章、印文、及偽造「戊○○」之署名，均
    係偽造私文書之階段行為；又其偽造後進而行使，偽造之低
    度行為應為行使之高度行為所吸收，均不另論罪。被告委由
    不知情之刻印店人員偽造「婦幼公司」、「中馬公司」、「
    黃瑞珠」、「戊○○」印章，及其委由不知情之丙○○出租
    上開房屋，均屬間接正犯。被告庚○○冒用婦幼公司名義製
    作存證信函、向承租人詐取租金及押租金部分，雖未經檢察
    官起訴，惟此部分與起訴部分有連續犯及牽連犯之裁判上一
    罪關係，應為起訴效力所及，本院自得併予審酌。被告庚○○先後多次之竊佔、行使偽造私文書及詐欺取財之犯行，均
    時間緊接，且觸犯基本構成要件相同之罪，顯係基於概括犯
    意反覆為之，為連續犯，應依法加重其刑。公訴人於起訴書
    就各該部分漏論以連續犯、於上訴書認竊佔罪係想像競合犯
    ，均有未洽。被告庚○○所犯之竊佔、行使偽造私文書及詐
    欺取財罪間，具有方法、結果之牽連關係，為牽連犯，應從
    較重之連續行使偽造私文書罪論處，並加重其刑。查被告庚○○於86年間曾犯施用毒品罪及非法吸用化學合成麻醉藥品
    罪，經臺灣高雄地方法院及本院分別判處有期徒刑3 年1 月
    及4 月確定，嗣經定執行刑為有期徒刑3 年3 月確定；復於
    86年間另犯施用毒品罪及非法吸用化學合成麻醉藥品罪，經
    臺灣高雄地方法院分別判處有期徒刑3 年2 月及3 月，並定
    執行刑為有期徒刑3 年4 月確定；兩案經接續執行，於89年
    3 月23日因假釋出獄，已於92年12月6 日假釋期滿未經撤銷
    ，視為執行完畢之事實，有臺灣高等法院被告前案紀錄表在
    卷可稽。被告庚○○受有期徒刑執行完畢後，5 年以內故意
    再犯本件有期徒刑以上之行使偽造私文書罪，為累犯，應依
    法遞加重其刑。
四、原審據以論處被告庚○○罪刑，固非無見；惟查：(一)被告庚○○所竊佔之各該門牌房屋，每戶之棟別及樓層均有不同，
    性質上不可能同時完成竊佔行為，應於每一竊佔行為完成時
    即已成立犯罪，原審漏未論以連續犯，即有未合。(二)被告庚○○冒名出租而收取租金及押租金，尚成立詐欺取財罪，原
    審漏未加以認定及論罪，亦有未合。(三)被告庚○○犯後就犯
    罪所得隱而未報，且未返還或賠償被害人損失，犯罪後態度
    不佳，原判決僅判處有期徒刑10月，尚嫌過輕，量刑亦有不
    當。(四)被告犯罪時間在96年4 月24日以前，合於中華民國96
    年罪犯減刑條例第2 條第1 項第3 款規定之減刑條件，應減
    其刑期二分之一，原判決未及依上開規定減刑，自有未合。
    被告庚○○上訴意旨，否認犯罪，指摘原判決不當，雖無理
    由；惟檢察官上訴意旨指摘原判決量刑過輕，則有理由，且
    原判決有上述各項可議之處，自應由本院將原判決關於被告
    庚○○部分撤銷改判。爰審酌被告庚○○貪圖私利，利用婦
    幼公司、中馬公司遭解散而無人管理，竊佔房屋間數共達八
    戶，數量甚多，嚴重侵害他人之財產權，且除供自己使用外
    ，復冒名出租獲利，藉偽造文書手段訛詐承租人，犯後無心
    悔過，飾詞圖卸，態度不佳等一切情狀，量處被告庚○○有
    期徒刑1 年6 月，以示懲儆。又被告犯罪時間在96年4 月24
    日以前，應依中華民國96年罪犯減刑條例第2 條第1 項第3
    款規定減為有期徒刑月9 月。
四、偽造之「婦幼公司」、「中馬公司」、「黃瑞珠」、「戊○○」印章各1 枚(如附表一所示)，雖未扣案，仍應依刑法第
    219 條規定宣告沒收。扣案由乙○、丁○○、己○○提出之
    房屋租賃契約書各1 份，其上偽造之「黃瑞珠」印文、「中
    馬公司」印文、「戊○○」署名及印文( 如附表二編號3 、
    4 、5 所示) ，均應依刑法第219 條規定宣告沒收。另扣案
    之偽造婦幼公司名義之存證信函4 份、空白房屋租賃契約書
    2 份、無署名或印文之存證信函1 份、出租房屋紀錄本1 本
    、已出租住戶樓層地址價格表1 張、房屋鑰匙26支( 如附表
    二編號1 、2 及附表三所示) ，以及未扣案被告庚○○所持
    有冒用中馬公司、黃瑞珠、戊○○名義與乙○等人簽訂之房
    屋租賃契約書共4 份，均為被告庚○○所有，且供其犯本件
    竊佔、行使偽造私文書及詐欺取財罪所用之物，業據被告庚○○於原審供述明確，應依刑法第38條第1 項第2 款規定宣
    告沒收。至於上開未扣案之被告庚○○冒名簽訂之4 份房屋
    租賃契約書及上開扣案之偽造婦幼公司名義之存證信函4 份
    ，其上雖亦有偽造之「中馬公司」印文、「黃瑞珠」印文、
    「戊○○」署名及印文、「婦幼公司」印文，惟該等偽造印
    文、署名已包含於上述房屋租賃契約書、存證信函一併沒收
    ，不另依刑法第219 條規定重覆為沒收之諭知。至於查獲本
    案時併予扣案之記事本、催討債務教戰手冊、員工簽到簿各
    1 本、帳冊3 本、債務人執行紀錄表1 張、空白委任合約書
    及和解書2 張、催討債務教戰書面資料5 張等物，均係被告
    庚○○經營合宏財務管理公司所用或他人寄放之物，核與本
    件犯行無關，不另宣告沒收，附此敘明。
、被告庚○○經合法傳喚，無正當之理由未於審判期日到庭，
    爰不待其陳述，逕行判決。
據上論斷，應依刑事訴訟法第369 條第1 項前段、第364 條、第
299 條第1 項前段、第371 條，刑法第2 條第1 項前段、第216
條、第210 條、第320 條第2 項、第1 項、第339 條第1 項、第
219 條、第38條第1 項第2 款，修正前刑法第55條、第56條、第
47條，刑法施行法第1 條之1 ，中華民國96年罪犯減刑條例第2
條第1 項第3 款、第7 條第1 項、第2 項，判決如主文。
本案經檢察官張金塗到庭執行職務。
中    華    民    國    99    年    7     月    23    日
                  刑事第九庭    審判長法  官   莊秋桃
                                      法  官   田平安
                                      法  官   范惠瑩
以上正本證明與原本無異。
如不服本判決應於收受本判決後10日內向本院提出上訴書狀，其
未敘述上訴理由者，並得於提起上訴後10日內向本院補提理由書
狀（均須按他造當事人之人數附繕本）「切勿逕送上級法院」。
中    華    民    國    99    年    7     月    23    日
                                      書記官   戴育婷
附錄本判決論罪科刑法條：
刑法第210 條：
偽造、變造私文書，足以生損害於公眾或他人者，處5 年以下有
期徒刑。
刑法第216 條：
行使第210 條至第215 條之文書者，依偽造、變造文書或登載不
實事項或使登載不實事項之規定處斷。
刑法第320 條第1 項、第2 項：
意圖為自己或第三人不法之所有，而竊取他人之動產者，為竊盜
罪，處5 年以下有期徒刑、拘役或5 百元以下罰金。
意圖為自己或第三人不法之利益，而竊佔他人之不動產者，依前
項之規定處斷。
刑法第339 條第1 項：
意圖為自己或第三人不法之所有，以詐術使人將本人或第三人之
物交付者，處5 年以下有期徒刑、拘役或科或併科1 千元以下罰
金。
附表一：偽造之印章
┌──┬──────────────┬───┬────┬───┐
│編號│內容                        │數量  │沒收與否│ 備註 │
├──┼──────────────┼───┼────┼───┤
│01  │婦幼實業股份有限公司        │壹枚  │沒收    │未扣案│
├──┼──────────────┼───┼────┼───┤
│02  │中馬企業股份有限公司        │壹枚  │沒收    │未扣案│
├──┼──────────────┼───┼────┼───┤
│03  │黃瑞珠                      │壹枚  │沒收    │未扣案│
├──┼──────────────┼───┼────┼───┤
│04  │戊○○                      │壹枚  │沒收    │未扣案│
└──┴──────────────┴───┴────┴───┘
附表二：偽造之文書
┌──┬──────┬──────────────┬─────┐
│編號│名稱        │內含之偽造印文、署押        │沒收與否  │
├──┼──────┼──────────────┼─────┤
│01  │存證信函4紙 │偽造之「婦幼實業股份有限公司│存證信函肆│
│    │            │」印文捌枚                  │份沒收    │
├──┼──────┼──────────────┼─────┤
│02  │空白房屋租賃│偽造之「黃瑞珠」印文肆枚、「│空白房屋租│
│    │契約書2份   │中馬企業股份有限公司」印文貳│賃契約書貳│
│    │            │枚                          │份沒收    │
├──┼──────┼──────────────┼─────┤
│03  │乙○所簽房屋│偽造之「黃瑞珠」印文柒枚、「│印文沒收  │
│    │租賃契約書1 │中馬企業股份有限公司」印文壹│          │
│    │份          │枚                          │          │
├──┼──────┼──────────────┼─────┤
│04  │丁○○所簽房│偽造之「戊○○」印文壹枚、「│印文、署押│
│    │屋租賃契約書│戊○○」簽名貳枚            │均沒收    │
│    │1份         │                            │          │
├──┼──────┼──────────────┼─────┤
│05  │羅鑑湖所簽房│偽造之「黃瑞珠」印文貳枚、「│印文沒收  │
│    │屋租賃契約書│中馬企業股份有限公司」印文壹│          │
│    │1份         │枚                          │          │
└──┴──────┴──────────────┴─────┘
附表三：其他扣押物
┌──┬──────────────┬─────┬──────┐
│編號│物品名稱                    │數量      │沒收與否    │
├──┼──────────────┼─────┼──────┤
│01  │存證信函（無署名、印文）    │壹紙      │沒收        │
├──┼──────────────┼─────┼──────┤
│02  │出租房屋記錄本              │壹本      │沒收        │
├──┼──────────────┼─────┼──────┤
│03  │已出租住戶樓層地址價格表    │壹張      │沒收        │
├──┼──────────────┼─────┼──────┤
│04  │房屋鑰匙                    │壹串（貳拾│沒收        │
│    │                            │陸支）    │            │
└──┴──────────────┴─────┴──────┘

司法院資訊處製作；財團法人民間司法改革基金會備份。
